【裁判字號】    98,抗,606
【裁判日期】    981216
【裁判案由】    假處分
【裁判全文】
臺灣高等法院臺中分院民事裁定  98年度抗字第606號
抗  告  人
即 債 務人  甲○○
相  對  人  合作金庫商業銀行股份有限公司
即 債 權人
法定代理人  丙○○
代  理  人  乙○○
上列抗告人因與相對人間聲請假處分事件，對於民國98年7月27
日臺灣苗栗地方法院所為裁定（98年度裁全字第511號），提起
抗告，本院裁定如下：
      主  文
抗告駁回。
抗告訴訟費用由抗告人負擔。
      理  由
一、按債權人就金錢請求以外之請求，欲保全強制執行者，得聲
    請假處分。假處分，非因請求標的之現狀變更，有日後不能
    強制執行，或甚難執行之虞者，不得為之。民事訴訟法第53
    2條定有明文。又關於假扣押之規定，於假處分準用之。但
    因第535條及第536條之規定而不同者，不在此限。同法第53
    3條亦著有明文。而假處分僅為保全強制執行方法之一種，
    苟合於上開假處分條件，並經債權人敘明假處分之原因存在
    ，法院即得為准許假處分之裁定。至於主張之實體上理由，
    是否正當，乃屬本案問題，非假處分裁判中所能解決。假處
    分之原因，固應由債權人提出相當證據以釋明之。惟依民事
    訴訟法第533條準用同法第526條第2項之規定，債權人亦得
    以供擔保之方式彌補釋明之不足。是以法院如認為僅憑債權
    人所提出之證據雖尚不足以釋明假處分之原因，但其所提供
    之擔保已足以補其不足者，即非不得為附條件之假處分裁定
    。
二、抗告意旨略以：系爭土地之抵押權設定登記於民國97年2月1
    5日，房屋於98年1月5日建築完成，並於98年32月9日保存登
    記，抗告人與坤欣建設有限公司（下稱坤欣建設公司）之交
    易日期為98年4月1日，並於98年4月23日完成移轉登記，依
    當期所查建物謄本公示狀態，該建物並無其他他項權利之登
    記，依民法第758條合於物權登記生效要件；房屋建築完成
    至移轉交易期間，有長達85天時間，債權人怠於行使權利，
    其不利益之風險責任不應移轉善意第三人即抗告人等語，請
    求廢棄原裁定。
三、本件相對人主張第三人坤欣建設公司於98年1月7日邀同第三
    人李木生及李木興為連帶保證人，向相對人申貸建築融資額
    度為新台幣（下同）170,000,000元，動用額度現欠138,200
    ,000元。惟第三人坤欣建設公司遲未依借款時簽具切結書之
    約定，將原裁定附表所示之不動產抵押登記予相對人，反於
    98年4月23日將其所興建之房屋及第三人李木生提供擔保之
    土地移轉登記予抗告人甲○○名下，第三人坤欣建設公司並
    於98年6月15日發生退票4張，退票金額合計792,848元，顯
    有日後不能強制執行之虞，為保障相對人之債權，防止不動
    產再移轉變更現況而聲請假處分，原法院裁准相對人提供擔
    保而假處分，經查尚無不合。抗告人雖稱與坤欣建設公司之
    交易日期為98年4月1日，依當期所查建物謄本公示狀態，該
    建物並無其他他項權利之登記，依民法第758條合於物權登
    記生效要件；且房屋建築完成至移轉交易期間，有長達85天
    時間，債權人怠於行使權利，其不利益之風險責任不應移轉
    善意第三人即抗告人等語，以為爭執，乃實體上問題，揆諸
    首開說明，非假處分程序所得加以審究。而相對人已提出本
    票、連帶保證書、授信約定書、土地及建物登記謄本暨異動
    索引等件相當證據釋明假處分之原因，且其所供之擔保，應
    可補釋明之欠缺。抗告意旨，仍以上開理由，請求廢棄原裁
    定，即無理由，應予駁回。
四、據上論結，本件抗告為無理由，依民事訴訟法第495條之1第
    項、第449條第1項、第95條、第78條，裁定如主文。
中    華    民    國    98    年    12    月    16    日
                民事第五庭    審判長法  官  林陳松
                                    法  官  鄭金龍
                                    法  官  王重吉
以上正本係照原本作成。
再為抗告應以適用法規顯有錯誤為理由。
如提起再抗告者應於裁定送達後10日內向本院提出抗告理由狀（
須按照他造人數附具繕本）並繳納抗告裁判費新臺幣1,000元，
同時委任律師或具有律師資格之關係人為代理人。
                                    書記官  林玉惠
中    華    民    國    98    年    12    月    16    日
                                                      Ｓ

司法院資訊處製作；財團法人民間司法改革基金會備份。
